【裁判字號】    97,審易,194
【裁判日期】    970516
【裁判案由】    竊盜
【裁判全文】
臺灣高雄地方法院刑事判決             97年度審易字第194號
公  訴  人  臺灣高雄地方法院檢察署檢察官
被      告  甲○○
                    另案羈押在臺灣高雄看守所
上列被告因竊盜案件，經檢察官提起公訴（97年度偵字第193 號
），本院改依簡式審判程序審理，判決如下：
    主  文
甲○○犯攜帶兇器竊盜罪，累犯，處有期徒刑拾月。
    事實及理由
一、按本件被告甲○○所犯係死刑、無期徒刑、最輕本刑為3年
    以上有期徒刑以外之罪，其於準備程序就被訴事實為有罪之
    陳述，經本院告知簡式審判程序之旨，並聽取其與公訴人意
    見後，認無不得或不宜改依簡式審判程序進行之處，爰依刑
    事訴訟法第273 條之1 第1 項，裁定本件改行簡式審判程序
    ，合先敘明。
二、本件犯罪事實及證據，除犯罪事實「甲○○曾因違反毒品危
    害防制條例案件，經臺灣高雄地方法院以94年度訴字第4383
    號判決有期徒刑7 月確定，於民國96年3 月4 日執行完畢」
    更正為「甲○○曾因竊盜案件，經本院以94年度易字第1836
    號判決，判處有期徒刑10月確定；另因毒品危害防制條例案
    件，經本院以94年度訴字第4383號判決，判處有期徒刑7 月
    確定，2 罪接續執行，於民國96年3 月4 日執行完畢」；證
    據部分補充「被告於本院審理中之自白」外，餘均引用檢察
    官起訴書之記載，如附件。
三、按刑法第321 條第1 項第3 款之攜帶兇器竊盜罪，係以行為
    人攜帶兇器竊盜為其加重條件，此所謂兇器，其種類並無限
    制，凡客觀上足對人之生命、身體、安全構成威脅，具有危
    險性之兇器均屬之，且祇須行竊時攜帶此種具有危險性之兇
    器為已足，並不以攜帶之初有行兇之意圖為必要（最高法院
    79年臺上字第5253號判例足資參照）。被告持以為本件竊盜
    犯行之螺絲起子，其長度為10幾公分，且為金屬材質，業據
    被告於本院審理中陳述明確（見本院卷第41頁），則該螺絲
    起子既有相當之長度，且為質地堅硬之金屬材質，客觀上自
    足對人之生命、身體、安全構成威脅，要屬兇器無訛。是核
    被告所為，係犯刑法第321 條第1 項第3 款之攜帶兇器竊盜
    罪。被告有上述之前科紀錄乙情，有臺灣高等法院被告前案
    紀錄表在卷可稽，其受有期徒刑執行完畢，5 年內故意再犯
    本件最重本刑為有期徒刑以上之罪，為累犯，應依刑法第47
    條第1 項規定加重其刑。爰審酌被告為貪圖不法利益，竟以
    前開方式竊取他人財物，所為實無足取，然念其犯後坦承犯
    行，態度良好，復參以其所竊得上開物品之價值、先前因竊
    盜案件經論罪科刑之次數等一切情狀，量處如主文所示之刑
    ，以示懲儆。被告持以為本件竊盜犯行之螺絲起子及鐵絲，
    並未扣案，且依被告於偵訊及本院審理中所述，該等工具業
    已丟棄而無法尋獲，為免日後執行困難，爰不為沒收之宣告
    ，附此敘明。
據上論斷，應依刑事訴訟法第273 條之1 第1 項、第299 條第1
項前段、第310 條之2 、第454 條第2 項，刑法第321 條第1 項
第3 款、第47條第1 項，判決如主文。
本案經檢察官鄭益雄到庭執行職務。
中    華    民    國    97    年    5     月    16    日
                  刑事第七庭    法  官  陳君杰
以上正本證明與原本無異。
如不服本判決，應於判決送達後10日內，向本院提出上訴狀。
中    華    民    國    97    年    5     月    16    日
                                書記官  李承悌
附錄本案論罪科刑法條：
刑法第321條
犯竊盜罪而有左列情形之一者，處6 月以上、5 年以下有期徒刑
：
一  於夜間侵入住宅或有人居住之建築物、船艦或隱匿其內而犯
    之者。
二  毀越門扇、牆垣或其他安全設備而犯之者。
三  攜帶兇器而犯之者。
四  結夥三人以上而犯之者。
五  乘火災、水災或其他災害之際而犯之者。
六  在車站或埠頭而犯之者。
前項之未遂犯罰之。
附件：
臺灣高雄地方法院檢察署檢察官起訴書
                                       97年度偵字第193號
    被      告  甲○○  男  32歲（民國○○年○月○日生）
                        住高雄市鼓山區○○○路145巷12弄
                          63號
                        國民身分證統一編號：Ｚ000000000號
上列被告因竊盜案件，業經偵查終結，認應提起公訴，茲敘述犯
罪事實及證據並所犯法條如下：
            犯罪事實
一、甲○○曾因違反毒品危害防制條例案件，經臺灣高雄地方法
    院以94年度訴字第4383號判決有期徒刑7月確定，於民國96
    年3月4日執行完畢。仍不知悔改，意圖為自己不法之所有，
    於96年9月22日7時30分許，在高雄縣鳳山市○○街165號前
    ，以鐵絲從車門縫穿入，打開黃進忠所有車號E6─6406號自
    小客車之中控車門鎖，再持客觀上具有危險性足以供兇器使
    用之十字螺絲起子1把，拔除車內汽車音響及液晶電視與面
    板之螺絲後，竊取汽車音響及液晶電視與面板，得手後交與
    周坤麟（已歿）變賣，獲利新臺幣2,000元許。
二、案經高雄縣政府警察局鳳山分局報告偵辦。
            證據並所犯法條
一、證據清單及待證事實
   ┌──┬───────────┬───────────────────┐
   │編號│   證 據 名 稱        │        待    證    事    實          │
   ├──┼───────────┼───────────────────┤
   │    │被告甲○○於偵查中之自│證明全部犯罪事實。                    │
   │  一│白。                  │                                      │
   ├──┼───────────┼───────────────────┤
   │    │被害人黃進忠於警詢中之│證明車號E6─6406號自小客車為伊所有，且│
   │  二│陳述                  │於96年9月22日，汽車內之汽車音響及液晶 │
   │    │                      │電視遭竊之事實。                      │
   ├──┼───────────┼───────────────────┤
   │    │內政部警政署刑事警察局│證明被告涉犯竊盜案件之事實。          │
   │  三│96年10月18日出具刑紋字│                                      │
   │    │第0000000000號鑑定書、│                                      │
   │    │刑案現場勘察彩正紀錄報│                                      │
   │    │告表、現場簡圖各1份及 │                                      │
   │    │照片2張               │                                      │
   └──┴───────────┴───────────────────┘
二、核被告所為，係涉犯刑法第321條第1項第3款攜帶兇器竊盜
    罪嫌。又被告曾受有期徒刑執行完畢，有本署刑案資料查註
    紀錄表可參，於5年以內再犯本件有期徒刑以上之罪，為累
    犯，請依同法第47條第1項規定加重其刑。末用以行竊之兇
    器十字螺絲起子1把為被告所有，雖未扣案，但不能證明業
    經滅失，請依法宣告沒收之。
三、依刑事訴訟法第251條第1項提起公訴。
    此    致
臺灣高雄地方法院
中    華    民    國    97    年    2     月    19    日
                              檢  察  官  乙○○
上正本證明與原本無異
中    華    民    國    97    年    2     月    21    日
                              書  記  官  陳永昇


司法院資訊處製作；財團法人民間司法改革基金會備份。
